臺灣高等法院高雄分院刑事判決　　　　　　　　　　九十三年度上訴字第四五號
　　上　訴　人　乙○○
　　即　被　告
右上訴人因違反毒品危害防制條例案件，不服臺灣高雄地方法院九十三年度訴字第二
六九號中華民國九十三年四月八日第一審判決（起訴案號：臺灣高雄地方法院檢察署
九十二年度毒偵字第六二一四號），提起上訴，本院判決如左：
      主  文
上訴駁回。
    事  實
一、乙○○前曾因施用第二級毒品案件，經原審法院以八十八年度毒聲字第九六四五
    號裁定送臺灣高雄看守所附設勒戒處所觀察、勒戒後，認有繼續施用毒品之傾向
    ，由該院以八十九年度毒聲字第四一七號裁定令入戒治處所施以強制戒治一年，
    自八十九年二月十八日起送臺灣屏東戒治所強制戒治，屆滿三月後，其成效經評
    定為合格，無繼續戒治之必要，由該院以八十九年度毒偵字第四七八九號裁定停
    止戒治，所餘戒治期間，付保護管束，於九十年一月十七日交付保護管束期滿，
    由臺灣高雄地方法院檢察署檢察官於九十年三月三十日，以九十年度戒毒偵字第
    一二二號為不起訴處分確定。詎仍不知悔改，於上開強制戒治執行完畢釋放後五
    年內，復基於施用第一級毒品海洛因之概括犯意，自九十二年九月上旬某日起至
    同年十月十八日某時止，連續在其高雄縣岡山鎮○○里○○路一五二號住處房間
    內，將第一級毒品海洛因加水稀釋，以注射針筒注射手臂之方式施用之，嗣於九
    十二年十月十九日凌晨二時五十分許，乙○○為求戒除毒癮，自行攜帶第一級毒
    品海洛因一包（淨重０．０三公克，包裝重０．二一公克）及含有海洛因殘渣之
    注射針筒一支，前往高雄縣岡山鎮○○路五十三號高雄縣政府警察局岡山分局前
    鋒派出所，主動向警方表甲其有施用第一級毒品海洛因之事實而接受裁判，經警
    扣押上開海洛因一包及注射針筒一支。
二、案經高雄縣政府警察局岡山分局移送臺灣高雄地方法院檢察署檢察官偵查起訴。
    理  由
一、訊據上訴人即被告乙○○對前述施用第一級毒品海洛因之事實供承不諱，且被告
    為警查獲後所採集之尿液經送驗結果，確呈嗎啡陽性反應，有高雄縣政府衛生局
    九十二年十月二十三日煙毒尿液檢驗成績書、高雄醫學大學附設中和紀念醫院九
    十三年一月五日第九三０一－二七號濫用藥物尿液檢驗報告、嫌犯尿液採證檢驗
    對照表各一份附卷可稽；另扣案之粉末經送鑑驗，確實含有第一級毒品海洛因成
    分（淨重０．０三公克；包裝重０．二一公克），有法務部調查局九十二年十二
    月十一日調科壹字第二二００一六二九六號鑑定通知書在卷可稽，足徵被告所為
    自白與事實相符；又被告前因施用第二級毒品安非他命，經原審法院以八十八年
    度毒聲字第九六四五號裁定送臺灣高雄看守所附設勒戒處所觀察、勒戒後，認有
    繼續施用毒品之傾向，由該以八十九年度毒聲字第四一七號裁定令入戒治處所施
    以強制戒治一年，自八十九年二月十八日起送臺灣屏東戒治所強制戒治，屆滿三
    月後，其成效經評定為合格，無繼續戒治之必要，由該院以八十九年度毒偵字第
    四七八九號裁定停止戒治，所餘戒治期間，付保護管束，於九十年一月十七日交
    付保護管束期滿，由臺灣高雄地方法院檢察署檢察官於九十年三月三十日，以九
    十年度戒毒偵字第一二二號為不起訴處分確定，有臺灣高雄地方法院檢察署刑案
    資料查註紀錄表、臺灣高等法院被告全國前案紀錄表各乙份在卷可按，其於上開
    強制戒治執行完畢釋放後五年內，再犯毒品危害防制條例第十條之罪，事證甲確
    ，應予依法論科。
二、核被告乙○○所為，係犯毒品危害防制條例第十條第一項之施用第一級毒品罪；
    其持有第一級毒品海洛因之低度行為，應為施用第一級毒品海洛因之高度行為所
    吸收，不另論罪。又被告先後多次施用第一級毒品海洛因犯行，時間緊接，方法
    相同，所犯係構成要件相同之罪，顯係基於概括犯意為之，為連續犯，應依刑法
    第五十六條之規定，以一罪論，並加重其刑。本件被告於警偵機關未發覺其施用
    第一級毒品海洛因犯行前，向警察機關自首其施用第一級毒品犯行而接受裁判，
    此有偵查報告記載甲確，應依刑法第六十二條規定，減輕其刑，並按刑法第七十
    一條規定予以先加後減之。
三、原審因而適用毒品危害防制條例第十條第一項、第十八條第一項，刑法第十一條
    前段、第五十六條、第六十二條、第四十一條第一項、罰金罰鍰提高標準條例第
    一條前段（漏引，應予補正）之規定，並審酌被告並無前科紀錄，素行良好，犯
    後即能坦承犯行，犯後態度良好，而其施用毒品行為於本質上係屬自我戕害行為
    ，並未對社會造成直接而過鉅之損害，反社會性之程度應屬較低等一切情狀，量
    處有期徒刑四月，如易科罰金以三百元折算一日，扣案之第一級毒品海洛因一包
    （淨重０．０三公克；包裝重０．二一公克），係屬毒品，另扣案之含有第一級
    毒品海洛因殘渣注射針筒一支，其上之海洛因已無法析離，應視同毒品，均應依
    毒品危害防制條例第十八條第一項之規定，予以沒收並銷燬之；認事用法尚無不
    合，量刑亦屬適當，被告乙○○上訴意旨，以原審量刑過重，指摘原判決不當，
    為無理由，應予駁回。
據上論斷，應依刑事訴訟法第三百六十八條，判決如主文。
本案經檢察官邱榮藏到庭執行職務。
中    華    民    國      九十三      年      六      月     二十九     日
                              臺灣高等法院高雄分院刑事第七庭
                                  審判長法官  李春昌
                                        法官  莊飛宗
                                        法官  黃憲文
右正本證甲與原本無異。
如不服本判決應於收受本判決後十日內向本院提出上訴書狀，其未述上訴理由者，
並得於提起上訴後十日內向本院補提理由書狀（均須按他造當事人之人數附繕本)「
切勿逕送上級法院」。
                                      書記官  黃英彥
中    華    民    國      九十三      年      六      月     二十九     日
附錄：本判決論罪科刑法條：
毒品危害防制條例第十條：
施用第一級毒品者，處六月以上五年以下有期徒刑。
